【裁判字號】    98,聲,1181
【裁判日期】    980907
【裁判案由】    停止強制執行
【裁判全文】
臺灣桃園地方法院民事裁定              98年度聲字第1181號
聲  請  人  丙○○
                        號
            丁○○
            乙○○
共同代理人  鄭仁壽律師
相  對  人  甲○○
上列當事人間聲請停止強制執行事件，本院裁定如下：
    主  文
聲請人為相對人供擔保新臺幣佰拾萬元後，本院九十七年度
司執字第七一三八六號返還定金事件關於附表所示不動產之強制
執行程序，於本院九十八年度訴字第一四九○號第三人異議之訴
判決確定前，應暫予停止。
    理  由
一、按有回復原狀之聲請或提起再審或異議之訴，或對於和解為
    繼續審判之請求，或提起宣告調解無效之訴，撤銷調解之訴
    ，或對於許可強制執行之裁定提起抗告時，法院因必要情形
    ，或依聲請定相當並確實之擔保，得為停止強制執行之裁定
    ，強制執行法第18條第2 項定有明文。
二、本件聲請人主張：鈞院97年度司執字第71386 號強制執行事
    件，查封之桃園縣中壢市○○○段三座屋小段467 地號之土
    地，惟就其上之未辦保存登記之建物（經地政事務所測量後
    編定為：桃園縣中壢市○○○段三座屋小段10086 建號建物
    ）一併查封在案。惟此建物中，部分為聲請人所有使用（面
    積282.1425平方公尺），聲請人業已對相對人提起第三人異
    議之訴，為免因強制執行程序續行而遭受不可回復之損害，
    爰依強制執行法第18條第2 項之規定，聲請裁定停止強制執
    行程序等語。
三、經查，本院調閱本院98年度訴字第1490號第三人異議之訴民
    事卷宗審究後，參酌上開法文意旨，認為聲請人之聲請為有
    理由，應予准許。復查，本件聲請人所欲保全之建物，雖為
    坐落於桃園縣中壢市○○○段三座屋小段467 地號土地上之
    部分建物（面積282.1425平方公尺），但該建物所坐落之土
    地及其他被列為同一拍賣標別之建物因無法與上開建物分別
    拍賣，勢必亦因該建物停止執行，亦無法進行後續拍賣，此
    據本院依職權調閱本院97年度司執字第7138 6號強制執行卷
    宗查閱無訛，而系爭土地及其上全部建物（合計1070.71 平
    方公尺）經鑑價後，其價值合計為新臺幣（下同）82,948,9
    27元，而相對人聲請強制執行之債權金額為1,500 萬元，是
    本件如停止強制執行，相對人債權無法立刻獲得清償，本院
    認其將蒙受以1,500 萬元計相當於法定遲延利息年息百分之
    5 之損失，再以司法院訂定之各級法院辦案期限實施要點為
    準，民事第一審審判期限為1 年4 個月，第二審為2 年，第
    三審為1 年，依此計算上開訴訟審理所需進行之期間，綜上
    各情，准聲請人以330 萬元供擔保後，於本院98年度訴字第
    1490號第三人異議之訴事件確定前，停止本院97年度司執字
    第71386 號返還定金事件強制執行程序之執行。
四、爰依強制執行法第18條第2 項，裁定如主文。
中    華    民    國    98    年    9     月    7     日
                  民事第三庭  法  官  陳心婷
以上正本係照原本作成
如對本裁定抗告，應於收受裁定正本送達後10日內向本院提出抗
告狀，並繳納抗告裁判費新臺幣1,000元。
中    華    民    國    98    年    9     月    7     日
                              書記官  林君燕
附表：
一、土地：
    (一)地號：桃園縣中壢市○○○段三座屋小段467 地號土地。
    (二)地目：建。
    (三)面積：3099平方公尺。
    (四)權利範圍：全部。
    (五)鑑定價格：新臺幣79,683,038元。
二、建物：
    (一)基地坐落：桃園縣中壢市○○○段三座屋小段467 地號土
      地。
    (二)建號：桃園縣中壢市○○○段三座屋小段10086 建號建物
      。
    (三)門牌號碼：桃園縣中壢市五權里上三座屋62號增建部分。
    (四)建築樣式主要建築材料及房屋層數：1層磚造、住家用。
    (五)樓層面積、合計：1 樓層1070.71 平方公尺、合計1070.7
      1 平方公尺。
    (六)權利範圍：全部
    (七)鑑定價格：3,265,889元。


司法院資訊處製作；財團法人民間司法改革基金會備份。
